臺灣高等法院刑事判決
111年度上易字第1150號
上  訴  人  臺灣士林地方檢察署檢察官
被      告  張富羽




上列上訴人因被告竊盜案件，不服臺灣士林地方法院110年度審
易字第1000號、111年度審易字第185號，中華民國111年4月29日
第一審判決（起訴案號：臺灣士林地方檢察署110年度偵字第951
3、9915、10115、110年度偵緝字第1482、1483、1484號），提
起上訴，本院判決如下：
    主  文
上訴駁回。  
    事  實
一、張富羽意圖為自己不法之所有，基於加重竊盜之犯意，分別
    為下列竊盜犯行：
  ㈠於民國110 年2 月12日凌晨3時51分許（起訴書誤載為4時許）
    ，至李虹陵所管領位在臺北市○○區○○○路00號「夏威夷咖啡館
    」，以其所有足供兇器使用之螺絲起子，破壞該咖啡館後方
    大門門鎖後，由該咖啡館後門侵入該咖啡館內（侵入建築物
    部分未據告訴），徒手竊取該咖啡館內現金新臺幣（下同）1
     萬元，得手後逃逸。
  ㈡於110 年2 月14日晚間9 時30分許，至沈魚榮所經營位在臺北
    市○○區○○路000 號「永和豆漿店」，破壞該店後門之進氣窗
    ，再自進氣窗之縫隙伸手入內打開後門，侵入該店內（侵入
    建築物部分未據告訴），以該店內放置之足供兇器使用之螺
    絲起子破壞該店抽屜，徒手竊取抽屜內現金7 萬元，得手後
    逃離現場。
　㈢於110 年3 月10日凌晨0 時56分許，至關忠富所經營位在臺北市
    ○○區○○路000 號「香港鑫記燒臘店」，以其所有足供兇器使
    用之螺絲起子破壞該燒臘店後門之門鎖，由該後門侵入該燒
    臘店內（侵入建築物部分未據告訴），徒手竊取該燒臘店收
    銀機內現金9000元，得手後逃逸。
  ㈣於110 年3 月30日凌晨2 時14分前某時，至丁林月華所經營
    位在臺北市○○區○○街0 段000 號「羊妹妹的花店」，以不詳
    工具破壞該花店後方鐵窗鐵條後，由該窗戶攀爬而侵入該花
    店內（侵入建築物部分未據告訴），徒手竊取丁林月華放置
    於該花店之錢包內現金1800元，得手後逃離現場。
　㈤於110 年3 月23日凌晨3 時30分許，至林彥儒所經營位於臺
    北市○○區○○路00號「食在幸福」早餐店，徒手扳開該早餐店
    後方鋁窗後，由該窗戶攀爬而侵入該早餐店內後，以不詳工
    具破壞該早餐店內之收銀櫃檯（毀損及侵入建築物犯行未據
    告訴），並竊取現金500元，得手後逃離現場。
  ㈥於110 年4 月3 日1 時30分許，至臺北市○○區○○路000 號陳
    冠穎擔任店長之「回田蔬苑」餐廳，徒手破壞鐵窗後，攀爬
    窗戶侵入該餐廳內，再以不詳工具破壞置物箱、小費箱、錢
    櫃（毀損及侵入建築物犯行部分未據告訴），竊取現金1 萬
    元，得手後離去。
  ㈦於110 年4 月15日7 時許，至劉陳貴美所經營位於臺北市○○
    區○○○路00號「津味香」雜貨店，以其所有足供兇器使用之
    螺絲起子，破壞該雜貨店後門門鎖後，由該後門侵入該雜貨
    店內，竊取店內香菸6 包、現金200 元、灰色手提袋1 個，
    得手後逃逸。
二、嗣經李虹陵、沈魚榮、關忠富、丁林月華、林彥儒、陳冠穎
    、劉陳貴美發現遭竊，始報警而為警循線查獲上情。
三、案經李虹陵、沈魚榮、關忠富、陳冠穎分別訴由臺北市政府
    警察局士林分局；丁林月華、林彥儒、劉陳貴美分別訴由臺
    北市政府警察局北投分局報請臺灣士林地方檢察署檢察官偵
    查後提起公訴。　　
    理  由
一、認定犯罪事實所憑之證據及理由：
  ㈠上開犯罪事實，業據被告張富羽（下稱被告）自白明確，並
    有如附表所列之相關證據可參。足見被告自白與事證相符。
    本案事證明確，被告上開犯行，均可認定。
  ㈡公訴意旨雖認被告於事實欄一㈤所示時、地，竊取現金5、6
　  00元，及於事實欄一㈦所示時、地，竊取香菸6、7包。被告
　  於偵查中自承如上，然卷內無其他證據足認被告上開竊取之
　  金額、數量，依罪疑唯利被告原則，自應認定被告於事實欄
　  一㈤、㈦時地分別竊取500元、香菸6包，公訴意旨此部分所
　  認尚有未恰，應予更正。
二、論罪： 
  ㈠刑法第321 條第1 項第3 款之攜帶兇器竊盜罪，係以行為人
　　攜帶兇器竊盜為其加重條件，此所謂兇器，其種類並無限制
    ，凡客觀上足對人之生命、身體、安全構成威脅，具有危險
    性之兇器均屬之，且祇須行竊時攜帶此種具有危險性之兇器
    為已足，並不以攜帶之初有行兇之意圖為必要。行為人毀壞
    門扇伸手入內行竊，固可構成毀越之態樣，但如毀壞門扇而
    伸手入內打開門鎖而再啟門入室竊盜，其行為則該當於「毀
    壞」之態樣，而非「毀越」。毀壞門鎖而行竊，應視該鎖之
    性質而論以毀壞安全設備或門扇，若該門鎖係附加於門上之
    鎖，則係毀壞安全設備竊盜，如該鎖為門之一部，則應認為
    毀壞門扇之加重竊盜罪。經查，被告為事實欄一㈠、㈡、㈢、㈦
    犯行時所持之螺絲起子乃金屬材質，質地銳利堅硬，為客觀
    上足以對人之生命、身體安全構成威脅，具有危險性，即屬
    兇器。又於事實欄一㈡所示時地，毀壞進氣窗而自縫隙以手
    越進開啟後門門鎖侵入行竊，應屬於毀壞窗戶。另於事實欄
    一㈠、㈢、㈦所破壞之鎖非額外附加於門上之鎖，而為門之一
    部，均符合毀壞門扇之要件。是核被告就事實一㈠、㈢、㈦所
    為，均係犯刑法第321條第1項第2、3款之攜帶兇器毀壞門扇
    竊盜罪，就事實一㈡所為，係犯刑法第321條第1項第2、3款
    之攜帶兇器毀壞窗戶竊盜罪，就事實一㈣、㈥所為，均係犯刑
    法第321條第1項第2款之毀越窗戶竊盜罪，就事實一㈤所為，
    係犯刑法第321條第1項第2款之踰越窗戶竊盜罪。公訴意旨
    就事實欄一㈡之部分，漏未斟酌被告有毀壞窗戶之行為，就
    事實欄一㈥部分，漏未斟酌被告有攀爬窗戶之逾越行為，本
    院認定已如前述，惟此部分僅涉及同款加重要件之變更，尚
    不影響被告防禦及判決結論，亦無庸變更起訴法條。
  ㈡被告所犯上開7罪間，犯意各別，行為互殊，應予分論併
  　罰。
三、原審以被告罪證明確，適用刑法第321 條第1 項第2 款、第
    3 款、第51條第5 款、第41條第1 項前段、第8 項、第38條
    之1 第1 項前段、第3 項，刑法施行法第1 條之1 第1  項
    ，審酌被告不思循正當途徑獲取所需，多次以如事實欄所示
    方法侵入告訴人等之店內竊取財物，欠缺尊重他人財產權之
    觀念，並造成告訴人受有財產損失，犯後坦承犯行，然未賠
    償告訴人所受損害，且其前已有多次竊盜之前案紀錄，素行
    非佳，兼衡其犯罪動機、目的、手段、情節、各次犯行所竊
    財物價值，及其自陳國中畢業之智識程度、入監前從事養魚
    工作、月薪金額、離婚、無需扶養家人之家庭生活經濟狀況
    等一切情狀，分別判處有期徒刑6月至9月不等，且就得易科
    罰金之有期徒刑定應執行刑有期徒刑1年，如易科罰金，以1
    千元折算1日，不得易科罰金之有期徒刑定應執行刑1年10月
    ；就沒收部分以⑴除依法發還告訴人劉陳貴美者外，其餘被
    告之犯罪所得，均未扣案，且未實際發還告訴人等，均應依
    刑法第38條之1 第1 項前段、第3 項規定宣告沒收，於全部
    或一部不能沒收或不宜執行沒收時，追徵其價額。⑵被告為
    事實欄一㈠、㈢、㈦所示竊盜犯行所使用之螺絲起子，雖為被
    告所有供犯罪所用之物，然未扣案亦非違禁物，顯乏刑法上
    重要性，依刑法第38條之2 第2 項之規定，不予宣告沒收。
    ⑶被告為事實欄一㈡所示竊盜犯行所使用之螺絲起子為店家所
    有，無從宣告沒收。經核其認事用法並無不當，量刑亦稱妥
    適。檢察官上訴雖均指摘原審量刑過輕云云，惟原審已斟酌
    被告犯罪之情節（包括其有多次竊盜前科、犯罪之手段、所
    得利益、被害人所受損害等情狀，見原判決第4頁第19行至3
    1行），對其所犯為整體評價予以論罪科刑，與法律規範之
    目的、精神、理念及法律秩序亦不相違背，檢察官上訴所指
    摘之量刑情節及犯後態度等事項，均已於理由中敘明，檢察
    官上訴以原審量刑過輕云云指摘原判決不當，為無
　　理由，應予駁回。 
據上論斷，應依刑事訴訟法第368條，判決如主文。
本案經檢察官林彥均、曾揚嶺提起公訴，檢察官李清友提起上訴
，檢察官高嘉惠到庭執行職務。
中　　華　　民　　國　　111 　年　　10　　月　　18　　日
       　　　　　　 刑事第十四庭審判長法　官  林孟宜  
                                      法　官  郭豫珍
                                      法　官  潘怡華 
以上正本證明與原本無異。
不得上訴。 
                                      書記官  吳思葦  
中　　華　　民　　國　　111 　年　　10　　月　　18　　日
附表：
編號 對應之犯罪事實                  證據 1 事實欄一㈠ ⒈證人李虹陵之證述（見偵字第9915號卷第29-31頁） ⒉「夏威夷咖啡館」店內之監視器影像翻拍照片4 張及臺北市○○區○○○路00巷0 號之路口監視器影像擷取照片1張《竊嫌離去畫面》（見偵字第9915卷第35-37頁） ⒊臺北市政府警察局士林分局蘭雅派出所陳報單（見偵 　字第9915卷第45頁） ⒋臺北市政府警察局蘭雅派出所受理各類案件紀錄表 　（見偵字第99115卷第47頁） ⒌臺北市政府警察局蘭雅派出所受（處）理案件證明單 　（見偵字第9915號卷第49頁）  ⒍臺北市政府警察局士林分局111 年9月12日函及所附本案現場勘查照片(見本院卷第153-177頁） 2 事實欄一㈡ ⒈證人沈魚榮之證述（見偵字第10015號卷第15-17頁） ⒉「永和豆漿」店內及相關之店家、路口監視器影像擷取圖品、竊嫌比對圖片等共34張（見偵字第10115卷第21-53頁） ⒊臺北市政府警察局士林分局刑案現場勘察報告《案件 　編號Z000 000000-00，沈魚榮商店（永和豆漿）遭竊 　盜案》（見偵字第10115號卷第81-84頁） 3 事實欄一㈢ ⒈證人關忠富之證述（見偵字第10115號卷第7-9頁） ⒉「香港鑫記燒臘店」店內監視器影像擷取圖片2 張   （見偵字第10115號卷第55頁） ⒊臺北市政府警察局士林分局刑案現場勘察報告《案件編號Z000 000000-00，關忠富商店（鑫記燒臘）遭竊盜案（見偵字第10115號卷第77-84頁） ⒋臺北市政府警察局士林分局111 年9 月16日函及所附本案關忠富竊盜案門鎖遭破壞之情行現場照片（見本院卷第187-193頁） 4 事實欄一㈣ ⒈證人丁林月華之證述（見偵字第9513號卷第19-21頁） ⒉監視器影像擷取圖片7 張及現場遭破壞鐵窗照片1 張（見偵字第9513號卷第27-30頁） ⒊臺北市政府警察局北投分局永明派出所受（處）理案件證明單（見偵字第9513號卷第25頁） 5 事實欄一㈤ ⒈證人林彥倫之證述（見偵字第10758號卷第17-18頁） ⒉「食在幸福」店內監視器影像擷取圖片及相關路口監視器影像擷取圖片共16張（見偵字第10758號卷第23-30頁） ⒊臺北市政府警察局北投分局石牌派出所受（處）裡案件證明單（見偵字第10758號卷第21頁） ⒋臺北市政府警察局110.06.22 北市警鑑0000000000函及所附臺北市政府警察局鑑定書《實驗室案件編號：0000000000C56》（見偵字第10758號卷第89-91頁） 6 事實欄一㈥ ⒈證人陳冠穎之證述（見偵字第12120號卷第7-11頁） ⒉「回田蔬院」餐廳店內之監視器影像擷取圖片2 張    （見偵字第12120號卷第17頁） ⒊臺北市政府警察局北投分局刑案現場勘察報告《案件編號Z00 0000000-00，王信儒任職商店（回田蔬院）遭竊盜案》（見偵字第12120號卷第19-23頁） ⒋臺北市政府警察局110.05.18 北市警鑑0000000000函及所附臺北市政府警察局鑑定書《實驗室案件編號：0000000000C39 》（見偵字第12120號卷第25-30頁） 7 事實欄一㈦ ⒈證人劉陳貴美之證述（見偵字第10390號卷第15-17    頁、審易字第185號卷第83頁） ⒉臺北市政府警察局北投分局刑案現場勘察報告《案件編號000000000-00 ，劉陳貴美商店遭竊案》（見偵字第10758號卷第57-86頁） ⒊刑事案件證物採驗紀錄表（見偵字第10758號卷第87 　頁） ⒋臺北市政府警察局110.06.22 北市警鑑0000000000函及所附臺北市政府警察局鑑定書《實驗室案件編號：0000000000C56 》（見偵字第10758號卷第89-91頁） ⒌自願受搜索同意書（見偵字第10390號卷第21頁） ⒍臺北市政府警察局北投分局扣押筆錄暨扣押物品目錄表（見偵字第10390號卷第23-27頁） ⒎贓物認領保管單（見偵字第10390號卷第31頁） ⒏被告竊取之灰色手提袋照片2張（見偵字第10390號卷 　第33頁） ⒐路口監視器影像擷取畫面2張（見偵字第10390號卷第 　35頁） ⒑遭竊現場照片12張（見偵字第10390號卷第39-44頁） ⒒臺北市政府警察局北投分局石牌派出所受理各類案件紀錄表（見偵字第10390號卷第45頁） ⒓臺北市政府警察局北投分局石牌派出所受（處）理案件證明單（見偵字第10390號卷第47頁） ⒔臺北市政府警察局北投分局石牌派出所陳報單（見偵 　字第10390號卷第63頁）